【裁判字號】    90,毒抗,540
【裁判日期】    900723
【裁判案由】    毒品危害防制條例
【裁判全文】
臺灣高等法院刑事裁定                              九十年度毒抗字第五四０號
    抗  告  人
    即  被  告  甲○○
右抗告人因違反毒品危害防制條例案件，不服臺灣士林地方法院九十年五月二十二日
裁定（九十年度毒聲字第七二六號）提起抗告，本院裁定如左：
    主      文
抗告駁回。
    理      由
一、原裁定以：被告甲○○前因施用毒品案件，經送觀察、勒戒後，認無繼續施用毒
    品之傾向，由臺灣士林地方法院檢察署檢察官於民國八十七年八月五日以八十七
    年度偵字第六九六０號為不起訴處分確定。嗣再犯施用毒品案件，經送觀察、勒
    戒後，認有繼續施用毒品之傾向，經送強制戒治後，由臺灣士林地方法院檢察署
    檢察官以八十九年度毒偵字第一六一一號提起公訴，並經臺灣士林地方法院於八
    十九年七月二十九日以八十九年度簡字第七四四號判處有期徒刑五月確定，且因
    臺灣士林地方法院裁定停止戒治，所餘期間交付保護管束，已於八十九年五月三
    十日保護管束期滿。詎被告復於八十九年十一月二十四日凌晨三時許，採尿後回
    溯前九十六小時內之某時，在不詳處所，施用第二級毒品安非他命，為警於八十
    九年十一月二十四日凌晨零時二十分許，在臺北縣板橋市○○路○段一０五巷十
    一號查獲，並扣得同案被告陳志憲所有之安非他命一包（毛重０．三公克、淨重
    ０．一公克）、吸食器一個。訊據被告雖矢口否認上揭犯行，惟採取被告之尿液
    ，經送臺北市立療養院及憲兵司令部刑事鑑識中心檢驗結果，均呈安非他命陽性
    反應。被告三犯毒品危害防制條例第十條第二項之施用第二級毒品罪，爰依毒品
    危害防制條例第二十條第三項裁定令入戒治處所施以強制戒治一年。
二、抗告意旨略以：「伊於八十九年十一月二十四日前往友人家中敘舊聊天，突然警
    察稱接獲線報前來搜索違禁品，當時伊所在之房間垃圾桶內，可能是伊朋友使用
    丟棄之塑膠袋，警方因此將之當成伊犯罪之證物，實為冤枉。並稱伊是受到友人
    之連累，伊並無施用毒品，因伊經過之前的戒治後，已力爭上游，勤奮工作，亦
    深知毒品之害，願意以己為借鏡改悔矇懂之青少年，請求給予自新機會」云云。
三、茲據以下之理由及證據，本院認為抗告人所辯並不足採：
  (一)、抗告人於八十九年十一月二十四日經警查獲時採取之尿液檢體，經送臺北市立
      療養院及憲兵司令部刑事鑑識中心檢驗結果，均呈安非他命陽性反應，此有臺
      北市立療養院煙毒尿液檢驗報告書及憲兵司令部刑事鑑識中心鑑驗通知書各一
      紙在卷可稽。而依據法務部調查局第六處八十七年九月二十九日（八七）發技
      （一）字第八七０七四五七四號函所揭示：「尿液毒品檢驗如單以免疫分析法
      篩驗，有可能因交叉反應（CROSS REACTION）而對服用毒品或甲基安非他命以
      外藥物者之尿液產生偽陽性結果（不會產生偽陰性結果），然再以薄層分析法
      （TOXI—LAB ）檢驗，應可絕除大部分偽陽性問題。惟若能使用較先進之氣相
      層析質譜儀分析法確認，則可完全排除偽陽性之干擾，為目前最具公信力的檢
      驗方法」。本件被告尿液檢體經送台北市立療養院檢驗，其檢驗方法係酵素免
      疫分析法及薄層層析法，而憲兵司令部刑事鑑驗中心則以氣相層析質譜儀分析
      法為確認檢驗方法，均有檢驗報告可憑，故不會造成偽陽性之情形，則被告有
      施用第二級毒品安非他命之行為，已甚明確，其空言否認再施用毒品之行為，
      ，顯係為了推卸責罰，不足採信。
  (二)、另抗告意旨中指稱，伊被認定有施用毒品之犯行，是依據警方於查獲當時，在
      伊友人房間垃圾桶內搜到之塑膠袋云云，然認定被告施用毒品犯行之主要證據
      ，是伊之尿液檢體經送請二處專業鑑定單位，以最精確之鑑驗方法檢驗結果，
      均呈安非他命陽性反應，為認定之基礎，被告前述抗辯，即無所據。
  (三)、對於施用毒品之人，戒絕其惡習，幫助其重生，是最主要之目的。而通常施用
      毒品之人，因未遠離毒品源，故不易戒除施用毒品之惡習，法律上施以強制戒
      治處分之旨即在於幫助施用毒品者達此目的。本件抗告人曾於接受強制戒治後
      ，認為無繼續戒治之必要，因此，對之為停止戒治付保護管束之處分，其保護
      管束已於八十九年五月三十日期滿。但抗告人卻於保護管束期滿後不到半年的
      期間內，又有施用第二級毒品安非他命之行為，足見其自制力薄弱，施用毒品
      之惡習未完全戒除，而有再使之隔離，勵其徹底戒除惡習之必要。故原審法院
      依法裁定抗告人令入戒治處所施以強制戒治一年，抗告人不得以其係受朋友連
      累，作為免除之藉口，是抗告人前開所辯並不足採。
四、綜上所述，堪以確定抗告人於八十九年十一月二十四日接受採尿後，回溯前九十
    六小時內某時，在我國境內不詳地點，曾有過施用第二級毒品安非他命之行為，
    且被告係三犯，原裁定令入戒治處所施以強制戒治之處分，核無不妥。抗告人前
    開抗告意旨所陳，顯屬卸責之詞而不足採。本件抗告為無理由，應予駁回。
五、據上論結，應依刑事訴訟法第四百十二條裁定如主文。
中      華      民      國      九十      年     七     月    二十三    日
                              臺灣高等法院刑事第二十一庭
                                  審判長法  官  葉  騰  瑞
                                        法  官  莊  明  彰
                                        法  官  黃  國  忠
右正本證明與原本無異。
不得再抗告。
                                        書記官  劉  貞  達
中      華      民      國      九十      年     七     月    二十三    日


司法院資訊處製作；財團法人民間司法改革基金會備份。
